---
title: "Análise do Julio"
author: "Julio"
institute: "IME-USP"
format: 
  html:
    code-fold: true
    self-contained: true
lang: pt
bibliography: references.bib
---

## Relatório sobre a ANCINE

A ANCINE é a entidade responsável pela curadoria e organização de informações audiovisuais do Brasil. A **base** de dados da ANCINE contém informações de todos os filmes que estiveram em cartaz no Brasil entre os anos de 2009 e 2021.

```{r}
#| message: false
library(tidyverse)
ancine <- readr::read_csv("ancine.csv")
```

A @tbl-ancine-head mostra as principais colunas da base. Uma citação: @colosimo2006

```{r}
#| label: tbl-ancine-head
#| tbl-cap: "As primeiras linhas da base."
rmarkdown::paged_table(head(ancine))
```

$$
\int_{-\infty}^\infty e^{-x^2} dx = \sqrt{\pi}
$$


## Lista dos filmes com maior renda

```{r}
dados_grafico <- ancine |> 
  filter(publico > 10e6) |> 
  mutate(
    titulo = paste0(titulo, " (", year(dt_lancamento), ")"),
    titulo = fct_reorder(titulo, renda)
  )
```

```{r}
dados_grafico |> 
  ggplot() +
  aes(x = renda / 1e6, y = titulo) +
  geom_col(fill = "#C4161C") +
  theme_minimal(14) +
  labs(
    x = "Renda (R$ milhões)",
    y = "Filme",
    title = "Filmes com maior renda",
    subtitle = "Valores sem ajuste pela inflação",
    caption = "Fonte: Ancine"
  )
```

## Público ao longo do tempo

```{r}
publico_tempo <- ancine |> 
  mutate(mes = floor_date(dt_lancamento, "month")) |> 
  group_by(mes) |> 
  summarise(publico = sum(publico)) |> 
  filter(mes < "2022-01-01")
```

A @fig-no-tempo mostra o público ao longo do tempo.

```{r}
#| label: fig-no-tempo
#| message: false
#| fig-cap: "Público no tempo."
publico_tempo |> 
  ggplot() +
  aes(mes, y = publico / 1e6) +
  geom_line(size = 1, color = "#BCBEC0") +
  scale_x_date(date_breaks = "year", date_labels = "%Y") +
  theme_minimal(14) +
  geom_smooth(span = .1, color = "#C4161C", se = FALSE) +
  labs(
    x = "Mês",
    y = "Público (milhões)",
    title = "Público nos cinemas ao longo dos meses",
    caption = "Fonte: Ancine"
  )
```

